【裁判字號】    98,交聲,951
【裁判日期】    980728
【裁判案由】    交管條例聲異
【裁判全文】
臺灣板橋地方法院交通事件裁定         98年度交聲字第951號
原處分機關  交通部公路總局臺北區監理所板橋監理站
異  議  人
即受處分人  甲○○
                    國民
上列異議人即受處分人因違反道路交通管理處罰條例案件，對於
交通部公路總局臺北區監理所板橋監理站民國98年4 月14日板監
裁字裁41-C00000000號處分聲明異議，本院裁定如下：
    主      文
異議駁回。
    理      由
一、原處分意旨略以：異議人即受處分人甲○○於民國98年3 月
    5 日上午11時40分許，騎乘車牌號碼NS6-002 號重型機車，
    行經臺北縣板橋市○○路與莊敬路之交岔路口，因「汽車駕
    駛人，行經有燈光號誌管制之交岔路口闖紅燈」之違規行為
    ，經臺北縣政府警察局海山分局江翠派出所員警以北縣警交
    大字第C00000000 號舉發違反道路交通管理事件通知單當場
    舉發。嗣異議人於通知單上所載應到案日期前不服舉發提出
    申訴，經原處分機關調查結果，仍認前開違規行為明確，乃
    依道路交通管理處罰條例第53條第1 項、第63條第1項 第3
    款規定，於98年4 月14日以板監裁字裁41-C000000 00 號裁
    決書對異議人裁處罰鍰新臺幣（下同）1,800 元，並記違規
    點數3 點在案。
二、本件聲明異議意旨略以：異議人於98年3 月5 日上午11時33
    分許，在址設臺北縣板橋市○○路與莊敬路交岔路口之臺北
    富邦商業銀行華江分行（下稱臺北富邦銀行）提款後，騎乘
    車牌號碼NS6-002 號重型機車在該行門口即臺北縣板橋市○
    ○路口停等紅燈，待臺北縣板橋市○○路方向之燈光號誌轉
    為綠燈後始左轉雙十路，並非紅燈左轉，為此聲明異議，請
    求撤銷原處分云云。
三、按汽車（包含機器腳踏車）駕駛人，行經有燈光號誌管制之
    交岔路口闖紅燈者，處1,800 元以上5,400 元以下罰鍰，並
    記違規點數3 點，道路交通管理處罰條例第53條第1 項、第
    63條第1 項第3 款分別定有明文。又按停止線，用以指示行
    駛車輛停止之界限，車輛停止時，其前懸部分不得伸越該線
    ；車輛面對圓形紅燈表示禁止通行，不得超越停止線或進入
    路口，道路交通標誌標線號誌設置規則第170 條第1 項前段
    、第206 條第5 款亦有明文。另按車輛面對圓形紅燈時，仍
    逕予穿越路口至銜接路段，含左轉、直行、迴轉（依箭頭綠
    燈允許行駛者除外）即視為闖紅燈之行為；無繪製路口範圍
    者，以車輛無視於紅燈號誌，而有穿越路口之企圖，其車身
    並已伸越停止線並足以妨害其他方向人、車通行者，亦以闖
    紅燈論處，此有交通部82年4 月22日交路字第009811號函乙
    份在卷可按。
四、經查：
（一）異議人即受處分人甲○○於上揭時、地，騎乘車牌號碼NS
      6-002 號重型機車，行經臺北縣板橋市○○路與莊敬路之
      交岔路口，經臺北縣政府警察局海山分局江翠派出所員警
      以其紅燈左轉為由當場舉發等情，為異議人所不爭執，核
      與證人即舉發警員乙○○於本院訊問時證述之情節相符，
      並有臺北縣政府警察局舉發違反道路交通管理事件通知單
      、臺北縣政府警察局海山分局98年4 月3 日北縣警海交裁
      字第0980011580號書函各1份在卷可查。
（二）異議人雖以前揭情詞置辯，並提出存摺交易明細影本、臺
      北富邦銀行對帳單查詢/ 列印各1 份為證。查異議人確於
      98年3 月5 日上午11時33分許，在址設臺北縣板橋市○○
      路○ 段110 號1 樓之臺北富邦銀行提款等情，有存摺交易
      明細影本、臺北富邦銀行對帳單查詢/ 列印及臺北富邦銀
      行98年5 月5 日北富銀（98）華江字第11號函各1 份在卷
      可查，則異議人確於上開時、地領款甚明。然查，本件異
      議人違規之事實，業經證人乙○○於本院訊問時結證稱：
      其於當日上午11時40分許值巡邏勤務，在臺北縣板橋市○
      ○路○ 段153 號前實施交通稽查，距離異議人約40公尺，
      見異議人於雙十路方向之燈光號誌為紅燈時，穿越設於臺
      北富邦銀行前方之停止線，迴轉後往雙十路1 段方向直行
      ，並未看到異議人是否原停放車輛在人行道上等語甚詳。
      又本件舉發員警攔查時所在位置與上開交岔路口間，視野
      寬廣，員警可清楚觀測該交岔路口之燈光號誌，亦可辨別
      異議人係穿越停止線後迴轉至對向車道，抑或自莊敬路口
      起步左轉雙十路等情，有現場照片2 張在卷可稽。衡以證
      人就舉發路口之燈號變換情形、執勤所處位置、異議人行
      駛路徑及闖紅燈過程等情節，均詳述明確。且證人既正執
      行勤務，對行駛車輛動向，自應特別留意而無誤判之虞。
      參以證人與異議人間並無怨隙，且素不相識，衡情證人應
      無設詞攀誣，或虛構違規事實以陷害異議人之理，是證人
      上開證述內容，自堪採信。而異議人確於上開時、地在臺
      北富邦銀行提款乙節，雖如前述，且其提款時間與其經警
      攔查時間甚為接近。然臺北富邦銀行華江分行設於臺北市
      板橋市○○路與莊敬路之交岔路口，該行前方即為該交岔
      路口所設燈光號誌之停止線等情，有現場相片2 張附卷足
      稽。縱認異議人確實停放機車於該行門口，亦無從逕認異
      議人係自該停止線後方之莊敬路口起步左轉雙十路。
（三）綜上，異議人空言否認上開違規事實，不足採信。異議人
      有「汽車駕駛人，行經有燈光號誌管制之交岔路口闖紅燈
      」之違規行為，應堪認定。又本件異議人面對圓形紅燈，
      仍逕予穿越路口迴轉至對向車道，是臺北縣政府警察局舉
      發違反道路交通管理事件通知單認異議人係「紅燈左轉」
      云云，應有違誤。惟原處分機關已更正異議人之違規事實
      為「駕車行經有燈光號誌管制之交岔路口闖紅燈」，就異
      議人違規事實之認定，應屬可採，附此敘明。
五、綜上所述，異議人於上開時、地之違規情事業臻明確，異議
    人空言置辯，自非可採。原處分機關援引道路交通管理處罰
    條例第53條第1 項、第63條第1 項第3 款等規定，裁處異議
    人罰鍰1,800 元，並記違規點數3 點，並無違誤或不當，從
    而本件異議為無理由，應予駁回。
六、據上論斷，應依道路交通案件處理辦法第19條，裁定如主文
    。
中    華    民    國    98    年    7     月    28    日
                    交通法庭    法  官  謝梨敏
以上正本證明與原本無異。
如不服本裁定應於送達後5 日內向本院提出抗告狀。
                                書記官  翁子婷
中    華    民    國    98    年    7     月    28    日


司法院資訊處製作；財團法人民間司法改革基金會備份。
